# 请教陈老师-施工企业借款费用处理

提问人：chierbuxi 时间：2012-07-02 16:33:36
请问陈老师，路桥施工企业建造高速公路，但不拥有所有权，建造期间（超过一年）借款费用是否必须资本化啊？谢谢

回答人：chenyiwei
要区分具体情况。是否系BOT？如果是BOT，则还需要进一步区分是形成金融资产还是无形资产。由于金融资产不属于可资本化的范围，因此只有形成无形资产的建造支出对应的借款费用才能资本化。

提问人：chierbuxi 时间：2012-07-02 21:51:25
回复 chenyiwei 的帖子
如果既非BT又非BOT，仅仅是简单地施工建造呢？

回答人：chenyiwei
一般理解可以资本化。

提问人：xjzcy2004 时间：2013-08-15 10:01:28
陈老师你好，一般情况下项目建设资金是由业主单位来负责筹集，施工单位只是负责工程施工，业主单位根据工程进度来支付工程款，所以施工单位不应该存在借款利息支付化的问题。不知我的理解是否正确？

回答人：chenyiwei
你所说的是通常情况下施工单位不垫资，因而施工单位本身不发生利息支出的情况。但在BT/BOT中，施工单位是带资建设，其自身会发生筹资成本，就会涉及这部分借款费用如何处理的问题。